Inventaris van het archief van het Nederlandse Gezantschap in Beieren, Wurttemberg en Baden, 1814-1867
Nationaal Archief, Den Haag
Legatie Beieren, Württemberg en Baden
Gezantschap Beieren / Wurttemberg / Baden
1814-1867
Z21007
3.10 meter; 44 inventarisnummers.
Normale geschreven, getypte en gedrukte documenten, geen bijzondere handschriften.
Nationaal Archief, Den Haag
Nederlandse Gezantschap in Beieren, Wurtemberg en Baden
Het archief van het Nederlandse Gezantschap in Beieren, Wurtemberg en Baden bestaat uit correspondentie, en dan in het bijzonder uit brieven van het Departement van Buitenlandse Zaken. Tevens bevat het archief stukken aangaande de Rijnvaart en de benoeming van gezanten.
Archiefvorming
Geschiedenis van de archiefvormer
Geschiedenis van het archiefbeheer
De verwerving van het archief
Inhoud en structuur van het archief
2.05
Aanwijzingen voor de gebruiker
Openbaarheidsbeperkingen
Volledig openbaar.
Materiële beperkingen
Aanvraaginstructie
Openbare archiefstukken kunnen online worden aangevraagd en gereserveerd. U kunt dit ook via de terminals in de studiezaal van het Nationaal Archief doen. Om te kunnen reserveren dient u de volgende stappen te volgen:
U maakt een profiel aan op www.gahetna.nl, en logt vervolgens in
Via de archiefinventaris (alleen de beschrijvingen met rode nummers) selecteert u het gewenste archiefstuk door op de knop 'Reserveren' te klikken
In het volgende scherm geeft u aan op welke dag u het archiefstuk wilt inzien
Indien u zich bevindt in de studiezaal en een tafelnummer heeft ontvangen kunt u dit nummer vermelden. Als u geen tafelnummer heeft kunt u tafelnummer 777 laten staan
Vervolgens bevestigt u uw reservering door deze te versturen.
Verwant materiaal
Beschikbaarheid van kopieën
Beschrijving van de series en archiefbestanddelen
- DE DRIE LANDEN GEZAMELIJK, I.
  - Brieven, van het Departement van Buitenlandse Zaken ontvangen., 1814 juli 14-1821 oktober 24; 1; 1 pak
  - Enige minuten van brieven aan het ministerie van Buitenlandse Zaken 1814-1817 en correspondentie met de ministers van Beieren, Württemberg en Baden., 1814-1821; 2A; 1 pak
  - Correspondentie met de ministers van Beieren, Württemberg en Baden 1817-1819, afschriften van correspondentie tussen de vorsten van deze koninkrijken en de Koning der Nederlanden uit 1814-1816, stukken betreffende de rechtszaken van G.J. Müller te Keulen tegen Holzhauer en Bloemen te Amsterdam en van Montlezun tegen Montauban en notities over Declaraties voor briefporten, 2B; 1 pak
  - “Ansichten und Aktenstücke in Betreff der in den Jahren 1734, 35 und 36 in Amsterdam negociirten sogenannten altenschlesischen Obligationen” (Frankfurt am Main, 1818) Programma van de huwelijkssluiting van prins Johann van Saksen met prinses Amalie Auguste van Beieren in 1822 en van de opening en sluiting van de “Stande Versammlung van het koninkrijk Beieren in 1825. Gedrukt, 2C; 1 omslag
  - Brieven, van het Departement van Marine door baron von Kinckel, als vice-admiraal, ontvangen, 1814 juli 11-1815 oktober 14, benevens een brief van de Kanselier der Militaire Willemsorde, houdende toezending van een uittreksel uit het Koninklijk besluit van 1815 juli 18, no. 70, waarbij baron von Kinckel wordt benoemd tot Kommandeur der Militaire Willemsorde., 1815 december 30; 3; 1 omslag
- BEIEREN, II.
  - Brieven, van het Departement van Buitenlandse Zaken ontvangen., 1822-1832; 4-5; 2 pakken
    - 1822 juli 17-1826 december 30, 4
    - 1827 januari 16-1832 juni 10, 5
  - Minuten van brieven, aan het Departement van Buitenlandse Zaken gezonden., 1822 september 23-1831 december 1; 6; 1 pak
  - Brieven, van ministers in Beieren ontvangen., 1822 december 30-1832 oktober 19; 7; 1 pak
  - Correspondentie met de Nederlandse commissaris bij de Centrale commissie der Rijnvaart, 1823 september 19-1831 april, benevens gedrukte protocollen dier commissie, 1823-1831, brochures van 1818 en 1819 en enige couranten van 1825-1828., 1818-1831; 8; 1 pak
- WURTTEMBERG, III.
  - Ingekomen brieven., 1828 juli 8-1834 november 8; 9; 1 pak
  - Minuten van verzonden brieven., 1828 juli 29-1834 december 21; 10; 1 pak
  - Ingekomen brieven en minuten van verzonden brieven., 1835 januari 20-1842 juli 21; 11; 1 pak
  - Stukken betrekkelijk de reclame van de Koning der Nederlanden over de betaling door de Koning van Württemberg der revenuën van de heerlijkheid en abdij Weingarten in Württemberg over de jaren 1806 tot 1813, in verband met de vordering van het Württembergse gouvernement ten laste van het Koninkrijk der Nederlanden wegens de betaling van soldijen, verschuldigd aan het voormalige Württembergse regiment militairen, in dienst der Oostindische Compagnie gestaan hebbende., 1813 november 25-1830 januari 17; 12; 1 pak
- BEIEREN EN WURTTEMBERG, IV.
  - Ingekomen brieven en minuten van verzonden brieven., 1842-1845; 13-16; 4 pakken
    - 1842 juli 20-december 31, 13
    - 1843 januari 2-december 31, 14
    - 1844 januari 1-december 29, 15
    - 1845 januari 5-juni 5, 16
  - Ingekomen brieven met een lijst daarvan., 1845 mei 10-1850 mei 23; 17; 1 pak
  - Minuten van verzonden brieven., 1845 mei 28-1850 mei 27; 18; 1 pak
    - Bestanddeel 1., 18A
    - Bestanddeel 2., 18B
- BADEN, V.
  - Verbalen van brieven, van het Departement van Buitenlandse Zaken ontvangen., 1823 juni 28-1840 juni 20; 19; 1 omslag
  - Brieven, van het Departement van Buitenlandse Zaken ontvangen., 1823-1840; 20-22; 3 pakken
    - 1823 juni 28-1829 augustus 8, 20
    - 1829 augustus 18-1835 december 28, 21
    - 1836 januari 1-1840 juni 19, 22
  - Verbalen van brieven, aan het Departement van Buitenlandse Zaken gezonden., 1823 augustus 21-1840 juni 27; 23; 1 omslag
  - Afschriften van brieven, aan het Departement van Buitenlandse Zaken gezonden., 1823-1840; 24-26; 3 pakken
    - 1823 augustus 21-1829 augustus 4, 24
    - 1829 augustus 11-1835 december 20, 25
    - 1836 januari 14-1840 juni 21, 26
  - Ingekomen brieven van ministers in Baden., 1823 september 15-1840 juni 20; 27; 1 pak
  - Afschriften en minuten van brieven, aan de ministers in Baden gezonden., 1823 augustus 21-1840 juni 21; 28; 1 pak
  - Algemene correspondentie., 1842 oktober 31-1845 juli 9; 29; 1 pak
  - Correspondentie met ministers in Baden., 1845 oktober 13-1846 juni 25; 30; 1 pak
  - Ingekomen brieven., 1846-1851; 31-32; 2 pakken
    - 1846 april 4-1848 december 14, 31
    - 1849 januari 12-1851 juni 30, 32
  - Correspondentie betrekkelijk de Rijnvaart, 1823 december 5-1829 augustus 10, benevens de gedrukte protocollen der Centrale Commissie voor de Rijnvaart, 1823 augustus 23-1831 maart 31, en het Algemeen rapport dier commissie over 1835., 1823-1835; 33; 1 pak
  - Correspondentie betrekkelijk de Rijnvaart over de jaren 1820-1825, benevens statistische en andere stukken betreffende die vaart in het laatst der 18e eeuw en in het begin der 19e eeuw., eind 18e, begin 19e eeuw; 34; 1 pak
    Deze stukken zijn afkomstig van de Nederlandse commissaris bij de Centrale Commissie der Rijnvaart J.Bourcourd en werden in 1846 aan de Minister-resident, tevens consul-generaal te Mannheim, ter hand gesteld.
- BADEN, BEIEREN EN WURTTEMBERG, VI.
  - Ingekomen brieven., 1851-1859; 35-37; 3 pakken
    - 1851 juli 1-1854 maart 30, 35
    - 1854 april 1-1857 juni 29, 36
    - 1857 juli 2-1859 februari 10, 37
- BADEN EN BEIEREN, VII.
  - Stukken betrekkelijk de benoeming van de gezant en aantekeningen over buitenlandse autoriteiten., 1859 maart 11-mei 25; 38; 1 omslag
  - Correspondentie betreffende Baden., 1859 februari 14-1867 mei 21; 39; 1 pak
  - Correspondentie betreffende Beieren., 1859 februari 2-1867 juni 14; 40; 1 pak
  - Ingekomen en minuten van uitgaande brieven., 1867; 41; 1 omslag
    De meeste dezer brieven betreffen de liquidatie van de Duitse Bond, waarbij de regering van Beieren als vertegenwoordiger optrad van de belangen van Nederland inzake Limburg.